【裁判字號】    90,易,1470
【裁判日期】    900719
【裁判案由】    毒品危害防制條例
【裁判全文】
臺灣板橋地方法院刑事判決                          九十年度易字第一四七○號
    公  訴  人  臺灣板橋地方法院檢察署檢察官
    被      告  甲○○
右列被告因毒品危害防制條例案件，經檢察官聲請簡易判決處刑（九十年度毒偵字第
一四四號），及移送併辦（九十年度毒偵字第七四二號），本院認不宜以簡易判決處
刑，改依通常程序審理，判決如左：
    主      文
甲○○連續施用第二級毒品，累犯，處有期徒刑壹年。
扣案安非他命貳小包（共重拾玖點參公克）均沒收銷燬之。
    事      實
一、甲○○曾先後因妨害兵役、妨害自由、違反稅捐稽徵法、違反藥事法、違反麻醉
    藥品管理條例等案件，多次受刑之科處及執行，最近一次，係因違反麻醉藥品管
    理條例案件，於民國八十七年間為本院判處有期徒刑七月，並據臺灣高等法院判
    決上訴駁回確定，於八十八年七月一日執行完畢，另因毒品危害防制條例案件，
    於八十七年間經臺灣桃園地方法院依檢察官聲請裁定（臺灣桃園地方法院八十七
    年度毒聲字第九九三號）送觀察、勒戒後，認無繼續施用毒品傾向，由臺灣桃園
    地方法院檢察署檢察官於八十八年二月十日以八十七年度偵緝字第四九六號處分
    不起訴確定，復因毒品危害防制條例案件，於八十八年間經本院依檢察官聲請裁
    定（本院八十八年度毒聲字第七九八○號）送觀察勒戒後，認有繼續施用毒品傾
    向，由本院裁定（本院八十九年度毒聲字第一五三號）令入戒治處所施以強制戒
    治，科刑部分亦據本院於八十九年五月二十九日就其施用第二級毒品犯行判處有
    期徒刑八月、施用第一級毒品犯行判處有期徒刑七月，應執行有期徒刑一年，於
    八十九年七月十三日判決確定（尚未執行完畢），詎不知悛悔，猶為提神，基於
    施用第二級毒品安非他命（下簡稱安非他命）之概括犯意，於八十九年七月二十
    四日某時，在臺北縣鶯歌鎮某友人住處（起訴書誤載為於八十九年七月二十六日
    前七十二小時內，在某不詳處所，應予更正），以將安非他命置於鋁箔紙上加熱
    燒烤成煙而予吸食之方式，施用安非他命一次，又於八十九年九月二十七日十時
    許，在國道一號高速公路中壢休息站內某處，以前開方法施用安非他命一次；嗣
    於八十九年七月二十六日因受保護管束為觀護人採尿送驗結果，呈甲基安非他命
    陽性反應，再於八十九年九月二十八日晚間十時許，在國道三號高速公路北向七
    十二公里龍潭收費站為警查獲，並扣得安非他命二小包（共重十九點三公克），
    而偵知上情。
二、案經臺灣板橋地方法院檢察署檢察官自動檢舉偵查後，聲請簡易處刑，及經內政
    部警政署國道公路警察局第六警察隊報請臺灣桃園地方法院檢察署檢察官呈由臺
    灣高等法院檢察署檢察長令轉臺灣板橋地方法院檢察署檢察官移送本院併辦，本
    院認不宜以簡易判決處刑，改依通常程序審理。
    理      由
一、右揭事實，業據被告甲○○於本院審理時坦承不諱，且有前開安非他命扣案可資
    佐證，又被告於八十九年七月二十六日及八十九年九月二十八日二度接受採尿送
    驗結果，均呈甲基安非他命陽性反應，亦有昭信科技顧問股份有限公司濫用藥物
    陽性檢體檢驗報告及臺灣檢驗科技股份有限公司濫用藥物尿液檢驗報告附卷足稽
    ，俱徵其自白與事實相符，此外，被告前因毒品危害防制條例案件，於八十七年
    間經臺灣桃園地方法院依檢察官聲請裁定（臺灣桃園地方法院八十七年度毒聲字
    第九九三號）送觀察、勒戒後，認無繼續施用毒品傾向，由臺灣桃園地方法院檢
    察署檢察官於八十八年二月十日以八十七年度偵緝字第四九六號處分不起訴確定
    ，復因毒品危害防制條例案件，於八十八年間經本院依檢察官聲請裁定（本院八
    十八年度毒聲字第七九八○號）送觀察勒戒後，認有繼續施用毒品傾向，由本院
    裁定（本院八十九年度毒聲字第一五三號）令入戒治處所施以強制戒治，科刑部
    分亦據本院於八十九年五月二十九日就其施用第二級毒品犯行判處有期徒刑八月
    、施用第一級毒品犯行判處有期徒刑七月，應執行有期徒刑一年，於八十九年七
    月十三日判決確定（尚未執行完畢），亦有臺灣高等法院檢察署刑案紀錄簡覆表
    及臺灣高等法院被告全國前案紀錄表在卷可憑，綜上事證明確，被告犯行堪予認
    定。
二、按安非他命為毒品危害防制條例第二條第二項所定之第二級毒品，被告甲○○施
    用之，係犯毒品防制條例第十條第二項之施用第二級毒品罪。被告先後二次施用
    第二級毒品安非他命犯行間，時間緊接，所犯構成要件相同，顯係基於概括犯意
    反覆實施，為連續犯，應依刑法第五十六條規定，論以一罪並加重其刑；公訴人
    僅起訴其於八十九年七月二十四日施用安非他命一次之犯行，就其餘一次犯行，
    疏未論列，固有未洽，然漏未起訴之犯行與已起訴之犯行間，既有連續犯之裁判
    上一罪關係，應認為起訴效力所及，本院得併予審究，附此敘明。又查被告曾先
    後因妨害兵役、妨害自由、違反稅捐稽徵法、違反藥事法、違反麻醉藥品管理條
    例等案件，多次受刑之科處及執行，最近一次，係因違反麻醉藥品管理條例案件
    ，於八十七年間為本院判處有期徒刑七月，並據臺灣高等法院判決上訴駁回確定
    ，於八十八年七月一日執行完畢，有卷內臺灣高等法院檢察署刑案紀錄簡覆表可
    參，其於五年以內再犯上開有期徒刑之罪，為累犯，應依刑法第四十七條規定加
    重其刑。被告所犯施用第二級毒品犯行，既有連續犯及累犯兩種刑之加重事由，
    應遞予加重之。爰審酌被告前科累累，且數度因施用毒品接受處罰及勒戒、戒治
    ，猶無視法令禁制及甫因施用毒品犯行被判處應執行有期徒刑一年確定，旋再犯
    本案而二度被查獲，顯見其法紀觀念淡薄，吝於守法，心存僥倖，甚為可訾，應
    予非難，兼衡其施用毒品所生危害，要以自戕身心健康為主，及施用次數僅有二
    次，以及犯後終能供認無隱，非無悔意，態度良好等一切情狀，量處如主文所示
    之刑，資為懲儆。
三、扣案安非他命二小包（共重十九點三公克），屬查獲之毒品，應依毒品危害防制
    條例第十八條前段規定，沒收銷燬之。
據上論結，應依刑事訴訟法第二百九十九條第一項前段，毒品危害防制條例第十條第
二項、第十八條前段，刑法第十一條前段、第五十六條、第四十七條，判決如主文。
本案經檢察官蔡宏展到庭執行職務。
中      華      民      國     九十     年      七      月     十九     日
                                      臺灣板橋地方法院刑事第六庭
                                          法  官  蔡  新  毅
右正本證明與原本無異。
如不服本判決，應於判決送達後十日內，向本院提出上訴狀。
                                          書記官  謝  麗  秋
中      華      民      國     九十     年      七      月     十九     日
※附錄本案論罪科刑主要法條全文※
毒品危害防制條例第十條：
施用第一級毒品者，處六月以上五年以下有期徒刑。
施用第二級毒品者，處三年以下有期徒刑。


司法院資訊處製作；財團法人民間司法改革基金會備份。
